【裁判字號】    98,親,34
【裁判日期】    980930
【裁判案由】    確認非婚生子女
【裁判全文】
臺灣基隆地方法院民事判決                98年度親字第34號
原      告  乙○○
訴訟代理人  張漢榮律師
複  代理人  侯傑中律師
被      告  丙○○
兼法定代理  甲  ○
人                      號
上列當事人間確認非婚生子女事件，本院於民國98年9月22日言
詞辯論終結，判決如下：
    主  文
確認被告丙○○（民國九十八年年六月四日生，身分證統一編號
Ｚ000000000號）非原告自被告甲○（身分證統一編號
Ｚ000000000號）受胎所生。
訴訟費用由被告負擔。
    事實及理由
一、本件原告起訴主張：原告與被告甲○原係夫妻，惟被告甲○
    自民國95年8月25日起，即因案入監服刑迄今，兩造未曾履
    行同居之義務，而原告於被告甲○入監服刑期間，與他人發
    生性關係，並於98年6月4日產下被告丙○○。按依民法第
    1062 及第1063條之規定，被告丙○○因原告之受胎係在原
    告與被告甲○婚姻關係存續中，而推定係被告甲○之婚生女
    ，惟查被告丙○○實非原告與被告甲○之婚生子女，為此依
    法訴請判決如主文第1項所示等情。被告甲○則同意原告之
    請求，並陳明其與原告已離婚，被告丙○○係原告與何人所
    生和其無關，其確實自95年起即服刑至今。
二、本件核原告所陳，係提起民法第1063條所定之否認子女之訴
    ，雖其起訴狀謂提起「確認非婚生子女之訴」，但仍無礙於
    本件係否認子女之訴之本質，合先敘明。
三、按從子女出生日回溯第181日起至第302日止為受胎期間；妻
    之受胎，係在婚姻關係存續中者，推定其所生子女為婚生子
    女，依民法第1063條第1項規定受推定之婚生子女，如夫妻
    之一方能證明妻非自夫受胎者，得於知悉子女出生之日起，
    2年內提起否認之訴，民法第1062條第1項、第1063條第2項
    定有明文。
四、經查，原告與被告甲○於97年11月17日經裁判離婚、被告丙
    ○○係於98年6月4日出生，而被告甲○係自95年8月23日即
    因案入監服刑迄今，期間未曾與原告履行同居義務等情，業
    據兩造迭於本院審理時陳述綦詳，互核無異，並有原告所提
    出之戶籍謄本及被告甲○之在監執行證明書影本各1紙可資
    參照；是原告所陳應堪信為真實。是以，原告於98年6月4日
    生下被告丙○○，依前所述其受胎係在其與被告甲○婚姻關
    係存續中，依法自應推定被告丙○○為被告甲○與原告之婚
    生子女，然甲○自95年8月23日即入監服刑，已如上述，則
    原告與被告甲○既於上開受胎期間無任何同居之事實，被告
    丙○○自不可能為原告與被告甲○所生。從而，原告於知悉
    被告丙○○出生之日起2年內提起
    本件訴訟，並確認被告丙○○非原告自被告甲○受胎所生，
    於法洵屬有據，應予准許。
五、據上論結，本件原告之訴為有理由，依民事訴訟法、第78條
    、第87條第1項，判決如主文。
中    華    民    國    98    年    9     月    30    日
                  家事法庭法  官  徐世禎
以上正本係照原本作成。
對於本件判決如有不服，應於收受送達後20日內向本院提出上訴
書狀，敘述上訴之理由，上訴於臺灣高等法院，並按他造當事人
之人數附具繕本。
中    華    民    國    98    年    9     月    30    日
                          書記官  周素秋


司法院資訊處製作；財團法人民間司法改革基金會備份。
